【裁判字號】    92,裁,239
【裁判日期】    920221
【裁判案由】    國家賠償
【裁判全文】
最  高  行  政  法  院  裁  定                    九十二年度裁字第二三九號
    聲  請  人  甲○○
右聲請人因與相對人財政部臺灣省南區國稅局間國家賠償事件，對於中華民國九十一
年一月二十五日本院九十一年度裁字第八六號裁定，聲請再審。本院裁定如左：
    主  文
再審之聲請駁回。
再審訴訟費用由聲請人負擔。
    理  由
一、按本院為終級審法院，一經裁判即告確定。當事人對於本院裁定有所不服者，除
    合於法定再審原因，得依行政訴訟法第二百八十三條準用同法第二百七十三條規
    定聲請再審外，不容以其他方法聲明不服。故當事人不服本院裁定而未以再審聲
    請程序為之者，仍應認為再審之聲請，依再審程序裁判。至於行政訴訟法第二百
    六十四條前段規定，對於裁定得為抗告，係指對於高等行政法院之裁定，得向最
    高行政法院提起抗告而言。此觀行政訴訟法第二百六十九條規定提起抗告之程式
    ，應向原高等行政法院提出抗告狀或言詞為之規定自明，殊難因行政訴訟法第二
    百六十四條規定，認為得對本院裁定提起抗告。本件聲請人對本院九十一年度裁
    字第八六號裁定抗告，應認為再審聲請，合先敘明。
二、次按聲請再審依行政訴訟法第二百八十三條準用同法第二百七十七條第一項第四
    款之規定，必須表明再審理由及關於再審理由並遵守不變期間之證據。所謂表明
    再審理由，必須指明其所再審之裁定，有如何合於行政訴訟法第二百七十三條第
    一項、第二項所定再審事由之具體情事始為相當，倘僅泛言有何條款之再審事由
    ，而無具體情事；或僅指明所聲請再審之裁定前各程序所為裁判，有如何再審事
    由，而未一語指及其所聲請再審之裁定有合於再審之事由者，均難謂已表明再審
    事由，其再審之聲請，即屬不合法。
三、本件聲請人前因國家賠償事件，提起行政訴訟，為本院八十八年度裁字第一○一
    五號裁定駁回後，先後多次聲請再審，經本院分別以八十九年度裁字一七二七號
    、九十一年度裁字第八六號裁定駁回各在案。茲聲請人復對最近一次九十一年度
    裁字第八六號裁定（下稱原裁定）聲請再審，核其狀陳各節無非對本院八十八年
    度裁字第一○一五號、八十九年度裁字第一七二七號裁定主張有如何再審之事由
    ，然對其所再審之原裁定以聲請人未具體表明再審事由，其再審之聲請不合法而
    駁回其聲請，有如何合於具體法定再審事由，並未一語指及，則其泛引行政訴訟
    法第二百七十三條第一項第一、二、九、十、十四款規定聲請再審，揆諸前開說
    明，即於法不合，應予駁回。
四、當事人對同一事件所為歷次裁判為再審者，必須其對最近一次之裁判具有再審理
    由者，始得進而審究其前各次裁判有無再審理由。本件聲請人主張八十八年度裁
    字第一○一五號裁定以其未經訴願、再訴願程序，遽行提起行政訴訟為不合法而
    駁回，其已於前次再審狀檢附證物編號一至六號，係對八十八年度裁字第一○一
    五號裁定指摘其違法，本件聲請人對原裁定之聲請既不合法，本無庸審究其前歷
    次裁判有無再審理由，且觀其所提資料及主張提出訴願書日期為八十八年一月十
    日至二十日間，應非對本件相對人八十八年三月十日南區國稅法字第八八○一四
    四五一號之原處分為訴願，併此指明。
三、依行政訴訟法第二百八十三條、第二百七十八條第一項、第一百零四條、民事訴
    訟法第九十五條、第七十八條，裁定如主文。
中    華    民    國    九十二      年      二        月    二十一      日
                    最 高 行 政 法 院  第 一 庭
                                審 判 長 法  官      黃  綠  星
                                         法  官      黃  合  文
                                         法  官      蔡  進  田
                                         法  官      黃  璽  君
                                         法  官      廖  宏  明
右  正  本  證  明  與  原  本  無  異
                                         法院書記官  邱  彰  德
中    華    民    國    九十二      年      二        月    二十四      日


司法院資訊處製作；財團法人民間司法改革基金會備份。
